臺灣彰化地方法院刑事判決　　　　　　　　　　　　九十三年度訴字第一四三六號
　　公　訴　人　臺灣彰化地方法院檢察署檢察官
　　被　　　告　乙○○
右列被告因違反槍砲彈藥刀械管制條例等案件，經檢察官提起公訴（九十三年度偵字
第六四七二號），本院依簡式審判程序判決如左：
    主  文
乙○○共同未經許可，持有可發射子彈具有殺傷力之改造手槍，處有期徒刑壹年貳月
，併科罰金新臺幣參萬元，罰金如易服勞役，以新臺幣玖佰元即銀元參佰元折算壹日
。扣案之改造手槍壹枝（含彈匣壹個、槍枝管制編號：0000000000號）沒
收。
    事  實
一、乙○○與陳啟東（另由臺灣彰化地方法院檢察署檢察官通緝中）係朋友關係。緣
    陳啟東與甲○○於民國九十三年八月十六日凌晨四時許，在彰化縣二林鎮○○路
    「北海遊樂場」前，因會車發生糾紛，陳啟東遂邀集乙○○基於共同持有改造手
    槍及恐嚇之犯意聯絡，於九十三年八月十八日二十三時四十分許，共乘一車前往
    甲○○位於彰化縣二林鎮○村路二號之住處前，由陳啟東提供仿ＢＥＲＥＴＴＡ
    廠八四型半自動手槍製造之玩具金屬手槍、換裝土造金屬槍管而成，可發射子彈
    ，具殺傷力之改造手槍（槍枝管制編號：0000000000號）一枝、及玩
    具金屬彈殼加裝直徑約八‧九七ＭＭ金屬彈頭改造而成、可擊發但不具殺傷力之
    改造子彈一顆交予乙○○，由乙○○持以對空鳴槍一發，並以此加害甲○○生命
    、身體之事恐嚇甲○○，致甲○○心生畏懼而生危害於甲○○之安全，隨後離去
    ；事後，陳啟東即將該改造手槍一枝藏置在彰化縣二林鎮○○路○段一八五號前
    之空地內。嗣經警通知乙○○到案說明後，乙○○於九十三年八月二十七日中午
    十二時許，帶同警方前往該處取出該改造手槍一枝（含彈匣一個）而查獲（另查
    扣不具殺傷力之子彈二顆）。
二、案經彰化縣警察局二林分局報告臺灣彰化地方法院檢察署檢察官偵查起訴；本院
    認有刑事訴訟法第二百七十三條之一第一項所定之情形，而改依簡式審判程序審
    理。
    理  由
一、按除被告所犯為死刑、無期徒刑、最輕本刑為三年以上有期徒刑之罪或高等法院
    管轄第一審案件者外，於前條第一項程序進行中，被告先就被訴事實為有罪之陳
    述時，審判長得告知被告簡式審判程序之旨，並聽取當事人、代理人、辯護人及
    輔佐人之意見後，裁定進行簡式審判程序；除簡式審判程序及簡易程序案件外，
    第一審應行合議審判，刑事訴訟法第二百七十三條之一第一項、第二百八十四條
    之一分別定有明文。本件被告所涉係死刑、無期徒刑、最輕本刑為三年以上有期
    徒刑之罪或高等法院管轄第一審案件以外之罪，並於本院行準備程序時就被訴事
    實為有罪之陳述，本院合議庭依前揭規定，經評議結果，裁定改由一名法官獨任
    行簡式審判程序，先予敘明。
二、右揭事實，業據被告乙○○於警訊、偵查及本院審理中坦承不諱；核與證人甲○
    ○於警訊、偵查中指訴之情節相符；復有仿ＢＥＲＥＴＴＡ改造手槍一枝扣案可
    稽，且該扣案之改造手槍經送內政部警政署刑事警察局鑑定，認該改造手槍係由
    仿ＢＥＲＥＴＴＡ廠八四型半自動手槍製造之玩具金屬手槍、換裝土造金屬槍管
    改造而成，機械性能良好，可擊發適用子彈，認具殺傷力，此有內政部警政署刑
    事警察局刑鑑字第０九三０一八三三三一號槍彈鑑定書一紙在卷可稽；又改造手
    槍可發射子彈，具有相當之殺傷力，被告持往被害人住處對空鳴槍，已使被害人
    心生畏懼而危害於被害人之安全。本件事證明確，被告犯行應堪認定。
三、核被告所為，係犯槍砲彈藥刀械管制條例第十一條第四項之未經許可持有可發射
    子彈具有殺傷力之改造手槍罪，及刑法第三百零五條之恐嚇危害安全罪。被告與
    陳啟東間，就前揭犯行，均有犯意聯絡及行為分擔，為共同正犯。被告持有改造
    手槍係用以恐嚇被害人甲○○，故被告持有手槍與恐嚇之犯行間，有方法、目的
    之牽連關係，為牽連犯，應從一重之持有改造手槍罪處斷。爰審酌被告之品行、
    犯罪之目的、手段，未經許可持有具有殺傷力之改造手槍、子彈，對社會治安及
    被害人生命、身體之危害之程度，持有之時間、及其犯後已知悔悟並坦承全部犯
    行，態度尚稱良好等一切情狀，量處如主文所示之刑，並諭知罰金易服勞役之折
    算標準，以資懲儆。
四、扣案之可發射子彈具有殺傷力之改造手槍一枝（含彈匣一個）係違禁物，應依刑
    法第三十八條第一項第一款之規定宣告沒收。另於查獲時一併扣得之子彈二顆，
    經送內政部警政署刑事警察局鑑定後，雖認均係由玩具金屬彈殼加裝直徑約八‧
    九七ＭＭ金屬彈頭改造而成之改造子彈，惟經採樣一顆試射，無法擊發，認均不
    具殺傷力，故非違禁物，爰不諭知沒收；及被告前揭在被害人住處前已擊發之改
    造子彈一顆，被告供承與扣案之子彈同型，且現已經擊發，並無證據認經擊發前
    原有殺傷力，是公訴人未起訴被告涉有持有子彈罪，本院亦不認該已擊發之子彈
    具殺傷力，均附此敘明。
據上論斷，應依刑事訴訟法第二百七十三條之一第一項、第二百九十九條第一項前段
，槍砲彈藥刀械管制條例第十一條第四項，刑法第十一條前段、第二十八條、第三百
零五條、第五十五條、第四十二條第二項、第三十八條第一項第一款，現行法規所定
貨幣單位折算新臺幣條例第二條，罰金罰鍰提高標準條例第一條前段、第二條，判決
如主文。
本案經檢察官田德煙到庭執行職務。
中　　華　　民　　國　　九十三　　年　　　十二　　　月　　　　九　　　　日
                                臺灣彰化地方法院刑事第一庭
                                    法　　　官  吳俊螢
右正本證明與原本無異。
如不服本判決，應於送達後十日內向本院提出上訴狀(須附繕本)。
告訴人或被害人對於判決如有不服具備理由請求檢察官上訴者，其上訴期間之計算係
以檢察官收受判決正本之日期為準。
                                    法院書記官
中　　華　　民　　國　　八十一　　年　　　　　　　月　　　　　　　　　日
